【裁判字號】    95,交抗,544
【裁判日期】    950707
【裁判案由】    違反道路交通管理處罰條例
【裁判全文】
臺灣高等法院交通事件裁定                 95年度交抗字第544號
抗  告  人
即受處分人  甲○○
上列受處分人因違反道路交通管理處罰條例案件，對於臺灣板橋
地方法院95年度交聲字第651號, 中華民國95年5月30日交通事件
裁定（原處分案號：交通部公路總局臺北區監理所民國95年4 月
12日北監自裁字第裁40─AEU095471號處分），提起抗告，本院
裁定如下：
    主  文
抗告駁回。
    理  由
一、本件抗告人即受處分人甲○○，於民國95年1月16日下午4時
    30分，在臺北市○○路 499號前，駕駛車牌號碼2150─DA號
    自用小客車，臨時併排停車，為受處分人所承認，並有臺北
    市政府警察局95年1月16日北市警交字第AEU095471號舉發違
    反道路交通管理事件管理通知單影本 1紙在卷可稽。因此，
    受處分人有違規併排停車之行為，堪以認定。
二、按汽車臨時停車時，應依下列規定：一、橋樑、隧道、圓環
    、障礙物對面、鐵路平交道、人行道、行人穿越道、快車道
    等處，不得臨時停車。二、交岔路口、公共汽車招呼站10公
    尺內、消防栓、消防車出入口 5公尺內，不得臨時停車。三
    、設有禁止臨時停車標誌、標線處所不得臨時停車。四、道
    路交通標誌前不得臨時停車。五、不得併排臨時停車。道路
    交通安全規則第111條第1項定有明文。而汽車駕駛人，臨時
    停車有不依順行之方向，或不緊靠道路右側，或單行道不緊
    靠路邊，或併排臨時停車者，處新臺幣（下同）3百元以上6
    百元以下罰鍰，復為道路交通管理處罰條例第55條第1項第4
    款所明定。從而，原處分機關裁處受處分人罰鍰 600元，於
    法洵無不合。
三、受處分人異議意旨略以：其係將車停在路邊停車格旁等車位
    ，不過幾分鐘，即遭警員開罰單云云。然道路交通管理處罰
    條例有關停車之規範，其目的在於禁止行為人為貪一己之便
    ，違規佔用車道，而剝奪用路人之順暢通行權，致影響交通
    秩序。受處分人既自陳其乃因等候停車格數分鐘，遂將車輛
    停放於上開舉發地點之停車格旁，顯見當時該停車格已停有
    車輛而無空的停車位，必待停車格上之車輛駛離，始能將自
    己車輛停放於該停車格，如此，勢將縮減該處道路可供通行
    之寬度，對於道路交通之順暢，必有所妨礙，受處分人應有
    預見，詎其仍將車輛逕行停放於該停車位旁等候停車格，即
    已影響同向車輛通行之順暢，依法自屬違規併排停車。原法
    院駁回其異議，合法適當。
四、本件抗告意旨略稱：執行員警對於受處分人車輛，不予勸導
    驅離，對於現場其他違規車輛不予取締，甚不合理云云。按
    人民有遵守法令之義務，不得因他人之失職或違規行為而主
    張免責。受處分人既有違規併排停車，依法即應受罰，不能
    要求警察寬縱，亦不能以其他人同有違法行為未遭取締，執
    為免責之事由。是以，本件抗告，為無理由，應予駁回。
五、據上論結，爰依道路交通管理處罰條例第89條、刑事訴訟法
    第412條，裁定如主文。
中    華    民    國    95    年    7     月    7     日
                  刑事第十三庭審判長法  官  曾  德  水
                                    法  官  杜  惠  錦
                                    法  官  范  清  銘
以上正本證明與原本無異。
不得再抗告 。
                                    書記官  洪雪娥
中    華    民    國    95    年    7     月    7     日


司法院資訊處製作；財團法人民間司法改革基金會備份。
